# 请教下现金流量表问题

提问人：桃暮 时间：2016-10-27 12:19:55
五险一金不是有企业承担和个人承担吗。企业承担的没有计在应付职工薪酬里，个人承担的记在了应付职工薪酬里。

回答人：chenyiwei
那是你的账务处理不规范，企业承担的五险一金在计提时就应当贷记“应付职工薪酬”，再从应付职工薪酬转入应交税费核算。如果按这个流程核算，就不会导致遗漏统计以及附注和现金流量表不勾稽的问题。